# 关联方交易认定

提问人：深圳 - 何 时间：2016-10-10 19:16:05
陈老师，有个关联方问题请教下你，审计一个准备申请挂版新三板的房地产企业A，企业A在 2014 年 1 月成立有两个股东B(占股60%）
和C（占股40%），股东B和C不存在关联关系。企业A在 2014 年 5 月与企业D（C公司占股40%，有重大影响）签订房地产开发管理合同，合同期三年。股东C在 2014 年因经营理念冲突将股份出售给股东B。请问陈老师，A公司在 2015 年与D公司履行相关合同时，相关关易是否构成关联交易（因合同是在股东C未退股前订立的）。

回答人：chenyiwei
A和D只是同受C的重大影响。但准则规定同受一方重大影响的双方之间不构成关联方关系。所以A和D即使在C持股A期间也不是关联方。